臺灣高雄地方法院刑事判決
公　訴　人　臺灣高雄地方法院檢察署檢察官
被　　　告　甲○○　男　三十歲.
上列被告因違反毒品危害防制條例案件，經檢察官提起公訴（九
十三年度毒偵字第六三八五號）及移送併案審理（九十四年度毒
偵字第二七一號），被告於本院準備程序進行中，就被訴及併案
事實為有罪之陳述，經本院告知簡式審判程序意旨，並聽取公訴
人及被告之意見後，經本院合議庭裁定由受命法官獨任進行簡式
審判程序審理，本院判決如下：
主文
甲○○連續施用第一級毒品，累犯，處有期徒刑捌月。扣案之第
一級毒品海洛因壹包（淨重零點零柒公克，空包裝重零點壹肆公
克）沒收銷燬之；注射針筒參支、橡皮筋壹條及夾鍊袋肆個，均
沒收。
事實
一、甲○○於民國（下同）八十七年間因施用第一、二級毒品案
    件，於八十八年八月三日強制戒治期滿，由台灣高雄地方法
    院檢察署檢察官於八十九年一月二十一日以八十九年度戒毒
    偵字第八七號及第八八號為不起訴處分確定。詎因施用第一
    級毒品海洛因案件，經台灣高雄地方法院檢察署檢察官聲請
    強制戒治並提起公訴，於九十一年五月十三日強制戒治期滿
    釋放，並經本院以九十年度訴字第一四五五號判處有期徒刑
    十月確定，於九十一年十月十四日入監執行，九十二年八月
    九日縮短刑期執行完畢。詎仍不知悔改，於強制戒治執行完
    畢釋放後五年內復基於施用第一級毒品海洛因之概括犯意，
    於九十三年六、七月間某日起起至同年十二月二十八日止，
    在高雄縣岡山鎮○○里○○○路四一巷九號住處及其他處所
    ，每隔三天即以針筒注射之方式連續施用第一級毒品海洛因
    多次，嗣於九十三年十月二十二日十五時十分許，為警在高
    雄縣梓官鄉○○○路八四號對面堤防查獲，並扣得第一級毒
    品海洛因乙小包（淨重零點零七公克，空包裝重零點一四公
    克）、其所有預備供施用之注射針筒一支、橡皮筋一條及夾
    鍊袋一個，復於九十三年十二月二十九日十六時四十分許，
    為警在高雄縣岡山鎮昌安宮後方空屋查獲，並扣得其所有供
    施用毒品之器具注射針筒二支及夾鍊袋三個與包裝注射針筒
    之塑膠袋二個。
二、案經高雄市政府警察局刑警大隊移送台灣高雄地方法院檢察
    署檢察官偵查起訴及移送併案審理。
理由
壹、程序部分：按除被告所犯為死刑、無期徒刑、最輕本刑為三
    年以上有期徒刑之罪或高等法院管轄第一審案件者外，於法
    院行準備程序進行中，被告先就被訴事實為有罪之陳述時，
    審判長得告知被告簡式審判程序之旨，並聽取當事人、代理
    人、辯護人及輔佐人之意見後，裁定進行簡式審判程序；且
    受命法官行準備程序，與法院或審判長有同一之權限；又簡
    式審判程序之證據調查，不受刑事訴訟法第一百五十九條第
    一項、第一百六十一條之二、第一百六十一條之三、第一百
    六十三條之一及第一百六十四條至第一百七十條規定之限制
    ，刑事訴訟法第二百七十三條之一第一項、第二百七十九條
    第二項前段、第二百七十三條之二分別定有明文。被告甲○
    ○所為係犯死刑、無期徒刑、最輕本刑為三年以上有期徒刑
    以外之罪，其於準備程序中就被訴及併案事實為有罪之陳述
    ，經法官告知簡式審判程序之旨，並聽取公訴人、被告之意
    見後，認為適宜由受命法官獨任進行簡式審判程序，依刑事
    訴訟法第二百七十三條之一第一項規定，合議庭裁定由受命
    法官獨任進行審判程序，合先敘明。
貳、實體部分：
一、右揭事實，業據被告於本院審理中坦承不諱，且被告於九十
    三年十月二十二日及同年十二月二十九日採集之尿液，經送
    高雄縣政府衛生局檢驗結果，確呈第一級毒品海洛因代謝後
    嗎啡之陽性反應，此有該院九十三年十一月十日九三煙檢字
    第二五五三號（見九十三年度毒偵字第六三八五號第十六頁
    ）及九十四年一月十四日九四煙檢字第五七號（見九十四年
    度毒偵字第二七一號第二三頁）煙毒尿液檢驗成績書各乙份
    在卷可資為憑，足認被告上開自白確與事實相符，洵堪採為
    論罪科刑之依據。又被告前因施用毒品案件，因強制戒治期
    滿，由台灣高雄地方法院檢察署檢察官於八十九年一月二十
    一日以八十九年度戒毒偵字第八七號及第八八號為不起訴處
    分確定，復因施用第一級毒品海洛因案件，經本院裁定送強
    制戒治，於九十一年五月十三日強制戒治期滿釋放，詎被告
    竟不知悔改，於經強制戒治執行完畢釋放確定後之五年內竟
    再施用第一級毒品海洛因等情，有臺灣高等法院被告全國前
    案紀錄表及被告刑案資料查註紀錄表等資料在卷可稽。此外
    ，前揭扣案之白粉乙包經送驗結果，確屬第一級毒品海洛因
    （淨重零點零七公克，空包裝重零點一四公克）無訛，此有
    法務部調查局九十三年十一月二十六日調科壹字第二二００
    一八五七八號鑑定通知書（本院卷第三四頁）一份在卷可稽
    ，益徵被告確有施用第一級毒品海洛因之行為無疑。故此，
    本件事證明確，被告犯行堪以認定。
二、按海洛因係屬毒品危害防制條例第二條第二項第一款所稱之
    第一級毒品，是被告施用海洛因之行為，係犯該條例第十條
    第一項之施用第一級毒品罪。被告持有第一級毒品海洛因，
    嗣進而施用之，持有之低度行為應為施用之高度行為所吸收
    ，不另論罪。又被告連續施用第一級毒品之犯行，時間緊接
    、手法相同，觸犯構成要件相同之罪名，顯係基於概括犯意
    為之，為連續犯，依刑法第五十六條之規定以一罪論，並加
    重其刑。至臺灣高雄地方法院檢察署九十四年度毒偵字第二
    七一號之施用犯行部分，雖未經公訴人提起公訴，惟此部分
    事實既與前開論罪科刑部分各有連續犯之裁判上一罪關係，
    為起訴效力所及，本院自得併予審酌。又被告於九十一年間
    ，因施用毒品案件，經法院判處有期徒刑十月確定，於九十
    二年八月九日執行完畢等情，有臺灣高等法院被告全國前案
    紀錄表一份在卷可稽，其受有期徒刑之執行完畢後，五年以
    內再犯有期徒刑以上之本罪，為累犯，應依法加重其刑，並
    依法遞加重之。爰審酌被告前已有施用毒品之不良素行，歷
    經觀察、勒戒及強制戒治程序後，猶施用第一級毒品海洛因
    ，顯見意志不堅，且有失政府制定毒品危害防制條例之立法
    美意，本不宜寬貸，惟念其施用毒品乃自戕一己之身體健康
    ，並具有病患性人格之特質，行為本身對社會所造成之危害
    並非直接、鉅大，且犯後終知能坦承犯行等一切情狀，量處
    如主文所示之刑，以示懲儆。
三、扣案第一級毒品海洛因一包係查獲之毒品，且該包裝袋與其
    內毒品業已無法析離，應同視為第一級毒品無訛，從而不問
    屬於犯人與否，均依本條例第十八條第一項前段規定沒收銷
    燬之，至於送驗耗費之海洛因部分，既已滅失不存在，自無
    宣告沒收銷燬之必要，附此敘明；另注射針筒三支、橡皮筋
    一條及夾鍊袋四個雖非違禁物，然為被告所有，已據其自承
    在卷，且為供被告犯罪所用之物，爰依刑法第三十八條第一
    項第二款規定併予宣告沒收，至包裝注射針筒之塑膠袋二個
    ，雖為被告所有，然與施用毒品無關，爰不宣告沒收，附此
    敘明。
據上論斷，應依刑事訴訟法第二百七十三條之一第一項、第二百
    九十九條第一項前段，毒品危害防制條例第十條第一項、第
    十八條第一項前段，刑法第十一條、第五十六條、第四十七
    條、第三十八條第一項第二款，判決如主文。
本案經檢察官乙○○到庭執行職務。
中　　華　　民　　國　　94　　年　　3 　　月　　22　　日
    　　          臺灣高雄地方法院刑事第七庭
                      法  官  張茹棻
右正本證明與原本無異。
如不服本判決，應於判決送達後十日內，向本院提出上訴狀。
                      書記官  李忠霖
中　　華　　民　　國　　94　　年　　3 　　月　　22　　日
附錄本案論罪科刑法條全文
毒品危害防制條例第十條第一項施用
第一級毒品者，處六月以上五年以下有期徒刑。
